臺北高等行政法院裁定
111年度交上字第62號
上  訴  人  新北市政府警察局板橋分局
代  表  人  許芳毅              
訴訟代理人  鄧人豪              
被 上訴 人  杜麗卿                                  
上列當事人間交通裁決事件，上訴人對於中華民國111年1月10日
臺灣新北地方法院110年度交字第670號行政訴訟判決，提起上訴
，本院裁定如下：
    主  文
上訴駁回。
上訴審訴訟費用新臺幣柒佰伍拾元由上訴人負擔。
    理  由
一、本件上訴人代表人原為劉炯炫，訴訟中變更為許芳毅，茲據
    新任代表人具狀聲明承受訴訟，核無不合，應予准許。　　
二、按對於交通裁決事件之判決提起上訴，非以其違背法令為理
    由，不得為之，且應於上訴理由中表明原判決所違背之法令
    及其具體內容之事由，或表明依訴訟資料可認為原判決有違
    背法令之具體事實之事由，行政訴訟法第237條之9第2項準
    用第235條第2項及第236條之1規定甚明。是對於地方法院交
    通裁決事件之判決上訴，非以其違背法令，且於上訴理由中
    表明上開事由之一者，即屬不應准許，自應認為不合法而駁
    回之。又依同法第237條之9第2項準用第236條之2第3項、第
    243條第1項規定，判決不適用法規或適用不當者，為違背法
    令；而判決有第243條第2項所列各款情形之一者，為當然違
    背法令。是當事人對於地方法院交通裁決事件之判決上訴，
    如依行政訴訟法第237條之9第2項準用第236條之2第3項、第
    243條第1項規定，以判決有不適用法規或適用不當為理由時
　　，其上訴狀或理由書應表明原判決所違背之法令及其具體內
    容；若係成文法以外之法則，應揭示該法則之旨趣，倘為司
    法院解釋，則為揭示該解釋之字號或其內容。如以行政訴訟
    法第237條之9第2項準用第236條之2第3項、第243條第2項所
    列各款情形為理由時，其上訴狀或理由書，應揭示合於該條
    項各款之事實。上訴狀或理由書如未依此項方法表明者，即
    難認為已對交通裁決事件之判決之違背法令有具體之指摘，
    其上訴自難認為合法。
三、被上訴人於民國110年7月2日9時27分許騎乘自行車，自新北
    市板橋區文化路一段145號前、設有「行人通行專用禁行任
    何車輛」牌面之行人穿越道，前往萬坪公園方向時，於文化
    路一段北上車道遭訴外人車輛撞擊而發生事故，經上訴人交
    通分隊獲報前往處理，將被上訴人送亞東紀念醫院急診並抽
    血以生化酵素分析法檢驗結果，其血液中含乙醇(酒精)濃度
    為34mg/dL，換算呼氣酒精濃度為0.17mg/L，因認被上訴人
    有「慢車駕駛人不依標誌之指示」、「慢車駕駛人經測試檢
    定酒精濃度超過規定標準」之違規行為，乃製單逕行舉發，
    並移送上訴人處理；上訴人嗣以經查證被上訴人前述違規行
    為屬實為由，於110年9月15日以新北警板交裁字第11000270
    0、110002701號違反道路交通管理事件裁決書（以下分別稱
    原處分一、二，並合稱原處分），依道路交通管理處罰條例
    （下稱道交條例）第74條第1項第1款、第73條第2項規定，
    分別裁處被上訴人罰鍰新臺幣（下同）500元、800元。被上
    訴人不服，提起行政訴訟，經臺灣新北地方法院（下稱原審
    ）以110年度交字第670號行政訴訟判決（下稱原判決）撤銷
    原處分，上訴人不服，遂提起本件上訴。
四、上訴人對原判決提起上訴，主張：㈠原判決以上訴人誤認被
    上訴人有逾期到案或逕行裁決情形，以原處分一裁處較高額
    罰鍰，係屬違誤為由，撤銷原處分一部分，應屬有理，上訴
    人已於111年1月18日重新裁決，並送達被上訴人。㈡原判決
    雖將原處分二撤銷，惟依最高法院判例，不能僅因有偽陽性
    可能，即全盤否認酒精濃度測試（下稱酒測）結果，況受傷
    造成之偽陽性係因休克導致體內乳酸值升高，對酒測結果之
    影響有特定範圍上限，原審未查明被上訴人有無到院抽血前
    休克導致乳酸升高之可能，亦未查明偽陽性影響之數值範圍
    ，將之扣除計算，認定方式顯有瑕疵。又目前無判例及任何
    文獻證明傷口消毒對抽血檢測結果會有影響，依常理判斷，
    傷口消毒不會使用酒精類之消毒物品，原審未調查被上訴人
    抽血前曾否做傷口消毒，顯有違誤。況縱被上訴人有特殊疾
    病導致酒測結果異常，原審亦應命被上訴人提供資料佐證，
    否則事實真偽未辨云云。經核前揭上訴意旨㈠，並未敘明原
    判決撤銷原處分一部分，違反何項法令條款。又原判決撤銷
    原處分二，於理由業已敘明：行政機關應就處罰之要件事實
    負擔客觀舉證責任，且其證明程度至少應達到「幾近於真實
    的蓋然性」，若僅使事實關係陷於真偽不明之狀態，法院仍
    應認定該處罰要件事實為不存在，而將其不利益歸於行政機
    關。上訴人作成原處分二，所根據亞東紀念醫院之血液酒精
    濃度檢驗報告，載明係採生化酵素分析法檢測，可能受到檢
    體溶血、乳酸含量上升、乳酸去氫酵素上升等因素干擾，故
    其結果主要作為醫療參考，一般情形下，不宜作為判定是否
    過量飲酒之唯一依據。且被上訴人於車禍後受傷相當嚴重，
    前揭檢驗報告無法排除醫院以生化酵素分析法進行檢測時，
    可能因被上訴人受傷造成血中異常升高之乳酸鹽和乳酸去氫
    酶會產生干擾，使結果出現偽陽性之可能，尚不得逕以該檢
    驗報告遽為不利被上訴人之認定。前揭上訴意旨㈡，無非重
    述上訴人於原審已提出而未據原判決採納之主張，及就原審
    取捨證據、認定事實之職權行使，指摘為不當，並非具體表
    明原判決如何合於不適用法規或適用不當，難認對原判決之
    如何違背法令已有具體之指摘。是依首開規定及說明，上訴
    人之上訴並非合法，應予裁定駁回。
五、末按交通裁決事件之上訴，行政法院為訴訟費用之裁判時，
    應確定其費用額，此觀行政訴訟法第237條之9第2項準用第2
    37條之8第1項規定即明。本件上訴人對於交通裁決事件之上
    訴，既經駁回，則上訴審訴訟費用750元（上訴裁判費）自
    應由上訴人負擔，故併予確定如主文第2項所示。
六、結論：本件上訴為不合法，裁定如主文。　
中　　華　　民　　國　　111 　年　　6 　　月　　10　　日
　　　　　　　　　　　臺北高等行政法院第四庭
　　　　　　　　　　　　　　　　審判長法　官　高　愈　杰
　　　　　　　　　　　　　　　　　　　法　官　楊　坤　樵
　　　　　　　　　　　　　　　　　　　法　官　鍾　啟　煒
上為正本係照原本作成。
不得抗告。
中　　華　　民　　國　　111 　年　　6 　　月　　10　　日
                                      書記官　李  建  德